臺灣高等法院臺中分院刑事判決　　　　 96年度上易字第546號
上　訴　人　臺灣彰化地方法院檢察署檢察官
被　　　告　乙○○
被　　　告　甲○
上二人共同
選任辯護人　陳世煌律師
　　　　　　黃俊昇律師
上列上訴人因賭博案件，不服臺灣彰化地方法院96年度易字第86
號中華民國 96年1月31日第一審判決（起訴案號：臺灣彰化地方
法院檢察署 95年度偵字第10534號），提起上訴，本院判決如下
：
    主  文
上訴駁回。
    事實及理由
一、本案經本院審理結果，認原審判決認事用法及量刑均無不當
    ，應予維持，並引用第一審判決書記載之犯罪事實、證據及
    理由（如附件）。
二、檢察官上訴意旨係以：被告2人自民國95年3月間起至95年11
    月13日止，共同基於意圖營利之犯意，在彰化縣二林鎮○○
    路○段965號之「旺仔電子遊戲場」擺設15台賭博性電子遊戲
    機，藉此供給賭博場所並聚眾賭博，已有被告 2人之自白以
    及相關卷附證據可資證明，自應以「集合犯」之理論，論以
    被告2人刑法第268條之意圖營利提供賭博場所、聚眾賭博罪
    及刑法第266條第1項前段之普通賭博罪，始稱適法。至於被
    告2人所犯以上3罪，則應依刑法第55條關於想像競合犯之規
    定，從一重處斷。詎原審僅論處被告2人刑法第266條第 1項
    之普通賭博罪，而就刑法第 268條之意圖營利供給賭博場所
    賭博罪及聚眾賭博罪，在理由欄做成不另為無罪諭知之說明
    ，殊有未洽，為此提起上訴。惟按刑法第266條第1項所處罰
    者，為賭博行為；同法第 268條所處罰者，為供給賭博場所
    或聚眾賭博行為。而刑法第266條第1項係從自己賭博行為獲
    得利益；同法第 268條係從供給賭博場所或聚眾賭博行為獲
    取利益，並非自賭博行為獲利。因此不能以賭博之人，提供
    賭具或賭博場所，有贏錢之意圖，且有較大之獲利機會，即
    認該賭博之人之行為該當刑法第 268條之罪。另在店家擺設
    電動賭博機具供人投幣玩樂，縱依該機器之設計結構，店家
    之勝率較高，惟其輸贏之或然率仍屬不確定，其性質係以該
    機器代替自己，與人在公眾得出入之場所賭博，與意圖營利
    供給賭博場所或聚眾賭博，係由他人賭博不同，且擺設電動
    賭博機具供人玩樂，店家仍係憑偶然之事實以決定財物之得
    喪，並無何從中抽取金錢圖利之情形，與刑法第 268條意圖
    營利之要件尚屬有間。是本件在公眾得出入之場所擺設電子
    遊戲機15台，並以該電子遊戲機充作電動賭博機具，係以該
    機器代替被告，與人在公眾得出入之場所賭博，與意圖營利
    供給賭博場所，由他人賭博不同，應與刑法第 268條構成要
    件不符。是被告 2人意圖營利供給賭博場所罪嫌及意圖營利
    聚眾賭博罪嫌，尚屬不足，公訴人認該部分罪嫌與論罪科刑
    之普通賭博犯行，有想像競合犯之裁判上一罪關係，原審就
    該部分不另為無罪之諭知，於法尚無不合。因此檢察官提起
    上訴並無理由，其上訴應予駁回。
據上論結，應依刑事訴訟法第368條、第373條，判決如主文。
本案經檢察官簡文鎮到庭執行職務。
中　　華　　民　　國　　96　　年　　4 　　月　　25　　日
            刑事第八庭    審判長法　官  羅  得  村
                                法　官  劉  榮  服
                                法　官  張  靜  琪
上列正本證明與原本無異。
不得上訴。
                                書記官陳  妙  瑋
中　　華　　民　　國　　96　　年　　4 　　月　　25　　日
